【裁判字號】    97,審聲,1454
【裁判日期】    971028
【裁判案由】    停止強制執行
【裁判全文】
臺灣高雄地方法院民事裁定            97年度審聲字第1454號
聲  請  人  甲○○
代  理  人  薛西全律師
            劉妍孝律師
            邱國逢律師
相  對  人  臺灣中小企業銀行股份有限公司
法定代理人  乙○○
上列當事人間聲請停止執行事件，本院裁定如下：
  主  文
聲請人供擔保新臺幣貳佰肆拾伍萬陸仟元後，本院民國九十七年
度司執字第六三六六一號清償債務執行事件所為之強制執行程序
，於本院九十七年度審重訴字第三七二號債務人異議之訴事件判
決確定前應暫予停止。
  理  由
一、按有回復原狀之聲請，或提起再審或異議之訴，或對於和解
    為繼續審判之請求，或提起宣告調解無效之訴，撤銷調解之
    訴，或對於法院依強制執行法第4 條第1 項第5 款之裁定提
    起抗告時，法院因必要情形或依聲請定相當並確實擔保，得
    為停止強制執行之裁定，強制執行法第18條第2 項定有明文
    。再者，法院依強制執行法第18條第2 項定擔保金額而為准
    許停止強制執行之裁定者，該項擔保係備供債權人因停止執
    行所受損害之賠償，其數額應依標的物停止執行後，債權人
    未能即時受償或利用該標的所受之損害額，或因另供擔保強
    制執行所受之損害額定之，非以標的物之價值或其債權額為
    依據，有最高法院86年度臺抗字第442 號裁定意旨可供參酌
    。
二、本件聲請意旨略以：鈞院97年度司執字第63661 號相對人台
    灣中小企業銀行股份有限公司對聲請人即債務人甲○○清償
    債款執行事件，聲請人業已提起債務人異議之訴，爰聲請准
    予供擔保停止執行等語。
三、本院經調取前揭執行卷宗及本院97年審重訴字第372 號債務
    人異議之訴事件卷宗審究後，認聲請人之聲請與法律規定要
    件相符，確有停止前揭執行程序之必要，是聲請人之聲請為
    有理由，應予准許。其次，本件強制執行程序如予以停止，
    將導致相對人不能即時由扣押所得之金額受償可能受有損害
    。又相對人於該執行事件所主張之債權額為新台幣（下同）
    為11,336,293元及自85年10月6 日起至清償日止，按年息11
    .5% 計算之利息並違約金，而執行範圍則為聲請人之不動產
    、存款，而審酌前開遭查封不動產鑑價結果及現存存款金額
    已逾前開債權數額，故認本件若暫予停止執行程序，相對人
    因而無法運用可能受有之期間損害額應以前開債權額為限，
    再參酌本案訴訟可上訴至第三審，預估至訴訟確定約需時 4
    年4 月，以法定週年利率5%計算，酌定相對人所受損害約為
    2,456,000 元，爰酌定為本件之擔保金額。
四、依強制執行法第18條第2 項，裁定如主文。
中    華    民    國    97    年    10    月    28    日
                  民事第二庭法  官  張維君
上為正本係照原本作成。
如對本裁定抗告須於裁定送達後10日內向本院提出抗告狀，並繳
納裁判費新台幣1,000元。
中    華    民    國    97    年    10    月    28    日
                            書記官  許麗珠


司法院資訊處製作；財團法人民間司法改革基金會備份。
